【裁判字號】    94,交易,97
【裁判日期】    950127
【裁判案由】    過失傷害
【裁判全文】
臺灣屏東地方法院刑事判決              94年度交易字第97號
公  訴  人  臺灣屏東地方法院檢察署檢察官
被      告  乙○○
上列被告因過失傷害案件，經檢察官提起公訴（94年度偵字第16
64號），本院判決如下：
    主      文
乙○○因過失傷害人，處有期徒刑肆月，如易科罰金，以佰元
折算壹日。
    事      實
一、乙○○於民國93年12月15日下午3 時10分許，駕駛車號2486
    ─FC號自用小客車，沿屏東縣內埔鄉美和村臺一線由南往北
    方向外側車道行經415 公里100 公尺處附近之無號誌交岔路
    口處前方時，原應注意汽車行駛4 車道以上或同向2 車道道
    路，欲右轉彎時，應距交岔路口30公尺前換入外側車道或右
    轉車道，且依當時情形為晴天午後，光線、視距良好，現場
    為柏油鋪設，雙向各設2 線快車道、1 線機慢車道之省道路
    段，路面無缺陷、無障礙，又無不能注意之情形，竟疏未注
    意，於轉彎前未先變換車道，於行至路口始貿然右轉，致同
    向後方沿其右側機慢車道駛來，由甲○○駕駛之車號AQF －
    596 號重型機車不及閃避，因車頭撞及自用小客車右前輪後
    方葉子板近車門處而人車倒地，甲○○因而受有雙側骨盆骨
    折、第二頸椎齒樣基部骨折、小腿多處挫傷併開放性傷口及
    皮膚缺血等傷害。
二、案經甲○○訴由屏東縣警察局內埔分局報告臺灣屏東地方法
    院檢察署檢察官偵查起訴。
    理      由
一、本件起訴書所列證據經核如下：
  (一)告訴人甲○○於警詢中之指述，其性質固屬被告以外之人於
    審判外之陳述，然據被告乙○○於本院審理時明示不爭執其
    證據能力，茲本院以其製作背景及經過等客觀情況，認為以
    准許其證言有證據能力為適當。
  (二)又告訴人甲○○於偵查中之指述，為被告以外之人於偵查中
    向檢察官所為之陳述，除經被告乙○○明示同意作為證據，
    依現有卷證亦難認為有顯不可信之情況，亦應認為有證據能
    力。
  (三)另道路交通事故調查報告表、現場圖、診斷證明書部分，前
    二者為公務員即承辦員警職務上製作之紀錄文書，後者乃國
    仁醫院從事醫療業務之醫師於業務上製作之證明文書，客觀
    上復均無顯不可信之情況，應認為有證據能力。
二、前揭被告乙○○駕車沿雙向各設有2 線快車道、1 線機慢車
    道路段之外側快車道行至上開路口右轉時，與告訴人甲○○
    所駕機車發生碰撞，甲○○並因而受有上開傷害之事實均自
    白不諱，並經告訴人甲○○於警詢及偵查中陳明在卷，復有
    道路交通事故調查報告(一)、(二)表、事故現場圖、現場及車損
    照片6 幀及驗傷診斷證明書附卷可稽，復經本院向上開道路
    主管機關即交通部公路總局第三區養護工程處潮州工務段函
    詢該最外側車道屬性，而據以94年10月27日三工潮字第0940
    008401號函復在卷，堪信為真。另就公訴意旨以被告乙○○
    就前開事故發生有過失一節，固為被告乙○○矢口否認，並
    以：伊當時行至路口係慢慢右轉，是告訴人自己撞到伊座車
    右邊云云置辯。惟按，汽車行駛至交岔路口，其行進、轉彎
    ，4 車道以上或同向2 車道道路，欲右轉彎時，應距交岔路
    口30公尺前換入外側車道或右轉車道，道路交通安全規則第
    102 條第1 項第5 款前段定有明文，此被告乙○○為領有駕
    駛執照之人，於前揭時間駕駛汽車行經現場時所應知悉並注
    意者，而依當時情形為晴天午後，光線、視距良好，現場為
    柏油鋪設之省道路段，路面無缺陷、無障礙，又無不能注意
    之情形，有前引道路交通事故調查報告表在卷可按，竟疏未
    注意，未依規定於轉彎前先變換車道，嗣行至路口始貿然右
    轉，終致同向後方沿機慢車道直行駛來之機車反應不及而撞
    及倒地，是被告乙○○前揭駕駛行為顯有過失，並造成本件
    事故發生，其過失行為與告訴人甲○○受傷之結果間，顯有
    相當因果關係，堪予認定。是本件被告犯罪事證已臻明確，
    應依法論科。
三、核被告乙○○所為，係犯刑法第284 條第1 項之過失傷害罪
    。爰審酌被告乙○○之年齡、品行、智識程度、過失情節、
    犯罪所生法益侵害之程度等；被告乙○○係56年4 月27日出
    生、受有專科畢業教育程度，並以從事勞動工作為業之人，
    有年籍等資料在卷可參，又其為前揭行為時年37歲，前未曾
    受任何刑之宣告，有臺灣高等法院被告前案紀錄表及臺灣屏
    東地方法院檢察署刑案資料查註紀錄表各1 份在卷可按，素
    行尚可，並審酌其本件駕車過失肇事之情節、告訴人受傷之
    程度，及被告乙○○事後遲未與告訴人達成和解，以填補行
    為所造成之損害等一切情狀，量處如主文所示之刑，並諭知
    易科罰金之折算標準，以資儆懲。
據上論斷，依刑事訴訟法第299 條第1 項前段，刑法第284 條第
1 項前段、第41條第1 項前段，罰金罰鍰提高標準條例第1 條前
段、第2 條，判決如主文。
中    華    民    國    95    年    1     月    27    日
                    交通法庭  審判長法  官  羅森德
                                    法  官  陳海寧
                                    法  官  陳松檀
右正本證明與原本無異。
如不服本判決應於收受本判決後送達後10日內向本院提出上訴書
狀，其未敘述上訴理由者，並得於提起上訴後10日內向本院補提
理由書狀（均須按他造當事人之人數附繕本）「切勿逕送上級法
院」
中    華    民    國    95    年    1     月    27    日
                                    書記官  魏慧夷
附錄本判決論罪之法條：
中華民國刑法第284條
因過失傷害人者，處六月以下有期徒刑、拘役或五百元以下罰金
，致重傷者，處一年以下有期徒刑、拘役或五百元以下罰金。
從事業務之人，因業務上之過失傷害人者，處一年以下有期徒刑
、拘役或一千元以下罰金，致重傷者，處三年以下有期徒刑、拘
役或二千元以下罰金。


司法院資訊處製作；財團法人民間司法改革基金會備份。
